Inventaris van het archief van het Ministerie van Onderwijs, Kunsten en Wetenschappen: Afdeling Kabinet, 1918-1940
Nationaal Archief, Den Haag
- Commissies en andere adviesorganen., 24.
  - Minuten van uitgaande brieven en een nota betreffende uitbreiding van de Triangulatie-Commissie., maart 1931 - juli 1932; 224; 1 omslag
  - Briefwisseling betreffende benoeming van Mr. H. van der Vegte, oud Minister van Waterstaat, tot lid en voorzitter van de Rijksbeurzencommissie., april - mei 1932; 225; 1 omslag
  - Briefwisseling betreffende benoeming van Mr. Dr. J. Donner, ouf Minister van Justitie, lid van de Hoge Raad der Nederlanden te 's-Gravenhage, tot voorzitter en van Prof. Dr. H. Wagenvoort, hoogleraar aan de Rijksuniversiteit te Utrecht tot lid van de Rijksbeurzencommissie en ontslag van Mr. G. Jannink als lid van deze Commissie., december 1933; 226; 1 omslag
  - Ingekomen brief en minuut van een uitgaande brief betreffende benoeming van G.A. Groote Haar, Inspecteur van het Nijverheidsonderwijs te 's-Gravenhage, tot lid van het Algemeen College van Toezicht, Bijstand en Advies voor het Rijkstucht- en Opvoedingswezen., september 1933; 227; 2 stukken
- Propagandistische en revolutionaire activiteiten., 25.
  - "Links"., a.
    - Briefwisseling betreffende communistische sympathieën bij sommige onderwijzers, met bijlagen., april - december 1919; 228; 1 omslag
    - Briefwisseling betreffende communistische gezindheid van een student aan de Rijkslandbouwschool te Groningen en van een hoogleraar aan de Technische Hogeschool te Delft, met bijlagen., november 1919 - januari 1920; 229; 1 omslag
    - Briefwisseling betreffende communistische gezindheid van enkele leraren en onderwijzers., maart - juli 1920; 230; 1 omslag
    - Briefwisseling en een krantenknipsel betreffende ontspanningsscholen in Nederland, welke gezien werden als instituten voor opvoeding in anarchistische geest., mei - november 1922; 231; 1 omslag
    - Briefwisseling betreffende communistische actie te Vaals, met bijlagen., januari - mei 1923; 232; 1 omslag
    - Briefwisseling betreffende eventueel te nemen maatregelen tegen Mw. E.J. Sneevliet-Brouwer, tijdelijk onderwijzeres te Zwolle, vanwege haar communistische gezindheid, met bijlagen., januari - april 1924; 233; 1 omslag
    - Ingekomen brief van het Departement van Justitie met een bijlage betreffende instructies uit Moskou voor communistische actie in Nederland., mei 1925; 234; 2 stukken
    - Stukken betreffende eventuele intrekking van de aan W.J. Jong, student aan de Rijksuniversiteit te Leiden, toegekende studiebeurs vanwege zijn communistische gezindheid., oktober 1925 - julie 1927; 235; 1 omslag
    - Stukken betreffende revolutionaire gezindheid van onderwijzers en communistische propaganda onder de schooljeugd., 236-239; 4 omslagen
      - februari 1929 - maart 1930, 236
      - november 1929 - november 1930, 237
      - juni - juli 1932, 238
      - maart - december 1933, 239
    - Ingekomen brief en minuut van sen uitgaande brief betreffende ontslag van E.J. Smith als onderwijzer aan de R.K. School te Egmond aan den Hoef vanwege zijn communistische gezindheid., september 1930; 240; 2 stukken
    - Ingekomen brieven betreffende communistische activiteiten van J. Lopez Cardozo, leraar aan de Rijks H.B.S. te Utrecht, met sen bijlage., juli 1931; 241; 1 omslag
    - Briefwisseling betreffende voordrachten van de communist Ir. Th.A. Struik voor de Volksuniversiteit te Utrecht, met een bijlags., september - oktober 1931; 242; 1 omslag
    - Ingekomen brief met een bijlage en minuut van een uitgaande brief betreffende de in een vergadering van werklozen geopperde mogelijkheid van een aanslag op het Rijksmuseum te Amsterdam., januari 1932; 243; 1 omslag
    - Briefwisseling betreffende communistische gezindheid van enkele leraren aan de Academie van Beeldende Kunsten te 's-Gravenhage, met bijlagen., januari - februari 1932; 244; 1 omslag
    - Briefwisseling betreffende ongewenste uitlatingen voor de klas van de leraar C.J. Vos aan her Gemeentelijk Gymnasium te Tiel., mei - september 1933; 245; 1 omslag
    - Briefwisseling en een aantekening betreffende vegadering van de "Vrije Groep" te Heer Hugowaard, met sen bijlage., januari 1934; 246; 1 omslag
    - Ingekomen brief en minuut van een uitgaande brief betreffende het optreden van de onderwijzer H. Klein als spreker in een communistische vergadering te Lemmer., februari - maart 1934; 247; 2 stukken
    - Briefwisseling betreffende her bedanken als secretaris van het Antifa, de Communistische Strijdbond tegen het Facisme en als lid van de Communistische Partij, afdeling Den Haag door de onderwijzer J.M. van Beek te 's-Gravenhage, met een bijlage., maart - april 1934; 248; 1 omslag
    - Briefwisseling betreffende vermoedens van een geheime revolutionaire actie te Hilversum en de naar aanleiding daarvan eventueel te nemen beveiligingsmaatregelen in de gebouwen van de Departementen van Algemeen Bestuur, met bijlagen., april - juni 1934; 249; 1 omslag
    - Stukken betreffende een te Leiden onder communistische leiding gehouden openbare vergadering van studenten en middelbare scholieren ter bespreking van de noodzakelijkheid stelling te nemen tegen het facisme., mei - juli 1934; 250; 1 omslag
    - Briefwisseling en een aantekening betreffende communistische activiteiten van enkele leraren aan de Academie van Beeldende Kunsten te 's-Gravenhage, met bijlagen., mei 1934 - juli 1935; 251; 1 omslag
    - Briefwisseling betreffende verdenking van J. van Tol, assistent aan de Koninklijke Bibliotheek te 's-Gravenhage, van revolutionaire gezindheid., januari - februari 1935; 252; 1 omslag
    - Briefwisseling betreffende het zitting nemen in het presidium van het op 1e Paasdag 1935 te Amsterdam gehouden Nederlands Congres ter erkenning van de Soviet Unie door een leerling van de 5e Gemeentelijke H.B.S. te 's-Gravenhage., juni - augustus 1935; 253; 1 omslag
    - Briefwisseling betreffende revolutionaire activiteiten van enkele leraren aan gymnasia en H.B.S.en, met bijlagen., februari - oktober 1936; 254; 1 omslag
    - Briefwisseling betreffende verdenking van Dr. G. Geers, leraar aan de Gemeentelijke H.B.S. te 's-Gravenhage, van communistische gezindheid, met een bijlage., april - mei 1937; 255; 1 omslag
    - Ingekomen brief en minuut van een uitgaande brief betreffende de toestand in Finsterwolde, waar de communistische partij de meerderheid heeft in de Raad., januari - februari 1938; 256; 2 stukken
  - "Rechts"., b.
    - Briefwisseling betreffende Dr. F. Zaman, leraar aan de Rijks H.B.S. te Alkmaar in verband met zijn functie als leider van de afdeling Alkmaar van de Nationale Jeugdstorm, met een bijlage., december 1934 - november 1935; 257; 1 omslag
    - Briefwisseling betreffende de in november 1934 door de N.V. Philips en de N.S.F. (Nederlandse Seintoestellenfabriek) in de M.T.S. te Haarlem geplaatste ultra korte golfzender en de mogelijkheid van gebruik van deze zender voor politieke propaganda van de N.S.B, met bijlagen., april 1935; 258; 1 omslag
    - Briefwisseling en een aantekening betreffende het optreden van een leerling van de 5e klas van de Rijks H.B.S. te Meppel als spreker op de Landdag van het Nederlands Volksfacisme "Zwart Front" te Oisterwijk op 50 mei 1935 (Hemelvaartsdag), met bijlagen., juli - november 1935; 259; 1 omslag
    - Briefwisseling en een nota betreffende Mej. W.J. Jonasse, onderwijzeres bij het openbaar lager onderwijs te Giessen-Nieuwkerk en donatrice van de N.S.B., met bijlagen., oktober 1935 - april 1936; 260; 1 omslag
    - Stukken betreffende het Genootschap "Dante Alighieri" (ter bevordering in Nederland van de kennis van en de belangstelling voor de Italiaanse cultuur), dat ervan wordt verdacht een facistisch-propagandistisch lichaam te zijn in Nederland., februari - november 1936; 261; 1 omslag
    - Briefwisseling en een nota betreffende klacht van een student in de veeartsenijkunde aan de Rijksuniversiteit te Utrecht, die voor zijn examen zou zijn afgewezen wegens zijn lidmaatschap van de N.S.B., met een bijlage., maart - mei 1939; 262; 1 omslag
    - Briefwisseling en een vragenformulier betreffende verspreiding in Nederland van een nationaal-socialistisch propaganda-geschrift uit Duitsland., februari - maart 1940; 263; 1 omslag
    - Stukken betreffende fascistisch gezinde activiteiten van leerlingen van de Rijks H.B.S. te Gorinchem en de ongewenste houding daartegenover van de Directeur van deze school., maart - april 1940; 264; 1 omslag
    - Briefwisseling en een nota betreffende klacht van de N.S.B. over een op het Kennemer Lyceum te Overveen gehouden tentoonstelling, waardoor een bevriend staatshoofd (i.c. Adolf Hitler) zou zijn beledigd, met een bijlage, maart - april 1940; 265; 1 omslag
  - Diversen., c.
    - Briefwisseling betreffende adres van J. de Vries, zich noemende Directeur der Spinozaschool te Rotterdam, met een bijlage., juli 1923 - juni 1924; 266; 1 omslag
    - Briefwisseling betreffende het te Utrecht te houden 14e Groot-Nederlandse Studentencongres, met bijlagen., februari - maart 1929; 267; 1 omslag
    - Briefwisseling betreffende Vlaamse propaganda op een Katholieke onderwijzersdag te Bergen op Zoom, met bijlagen., november 1931 - februari 1932; 268; 1 omslag
    - Stukken betreffende het optreden van N. van Gaasbeek, in specteur van het lager onderwijs in de inspectie Breukelen, als spreker in protestvergaderingen tegen bezuinigingsmaatregelen op het gebied van het onderwijs van de gemeentebesturen van Leeuwarden en Arnhem., oktober - december 1933; 269; 1 omslag
    - Briefwisseling betreffende een opstel over Duitsland, gemaakt door een leerling van de 3e klasse A van de Gemeentelijke H.B.S. aan de Vlierboomstraat te 's-Gravenhage, met bijlagen., november 1933 - februari 1934; 270; 1 omslag
    - Briefwisseling betreffende een lezing van Dr. C.D.J. Brandt, leraar aan het Stedelijk Gymnasium te Utrecht, over het geschiedenisonderwijs op de op 25 Januari 1937 door de afdeling Utrecht van de Algemene Nederlandse Vrouwen-Vredesbond gehouden openbare vergadering, met een bijlage., februari - maart 1937; 271; 1 omslag
    - Ingekomen brief en minuut van een uitgaande brief betreffende een brochure van het Nederlands Wetenschappelijk Humanitair Komité, verspreid onder alle studenten in Nederland en houdende ontoelaatbare propaganda onder de jeugd., juli 1937; 272; 2 stukken
    - Ingekomen brief met een bijlage en minuut van een uitgaande brief betreffende de "Entente Internationale contre la IIIme Internationale"., juli - augustus 1937; 273; 1 omslag
    - Ingekomen brief en een aantekening en minuut van een uitgaande brief betreffende het vraagstuk van ontslag van ambtenaren wegens lidmaatschap van een verboden vereniging., oktober 1937; 274; 1 omslag
    - Ingekomen brief betreffende de op 23 november 1937 te Haarlem gehouden bijeenkomst van de "Ligue Scolaire Internationale pour la Paix"., december 1937; 275; 1 stuk
    - Stukken betreffende activiteiten van het Kunstenaars-Centrum voor Geestelijke Weerbaarheid met het doel de jeugd te betrekken in de werkzaamheid van dit Centrum (ter bestrijding van geweld)., december 1938 - mei 1939; 276; 1 omslag
- Veiligheidsmaatregelen., 26.
  - Briefwisseling betreffende eventuele overbrenging van de zetel der Regering naar Amsterdam in geval van oorlog of oorlogsgevaar, met bijlagen., oktober - november 1918; 277; 1 omslag
  - Briefwisseling betreffende de verdediging van de Departementen van Algemeen Bestuur, met bijlagen., januari 1919 - december 1922; 278; 1 omslag
  - Briefwisseling betreffende het verplicht stellen van Rijkspersoneel tot het toetreden tot de burgerwachten ter handhaving van het wettig gezag en bescherming van gebouwen van instellingen ressorterende onder het Departement van O.K.W., met bijlagen., februari - maart 1919; 279; 1 omslag
  - Briefwisseling betreffende te nemen maatregelen tegen Rijksambtenaren, die propaganda maken voor ongehoorzaamheid aan het wettig gezag, met bijlagen., maart 1919 - januari 1920; 280; 1 omslag
  - "Nota betreffende de behoefte aan een voldoende macht ter ondersteuning van het wettig gezag", samengesteld door de Minister van Oorlog, met aan biedingsbrief., mei 1919; 281; 2 stukken
  - Ingekomen brief van de Minister van Waterstaat betreffende geheimhouding van door de Regering telegrafisch over te brengen mededelingen., augustus 1919; 282; 1 stuk
  - Ingekomen brieven van de Minister van Oorlog betreffende voorbereidingen tot bestrijding van onlusten., april - augustus 1920; 283; 2 stukken
  - Ingekomen brief van de Minister van Binnenlandse Zaken betreffende de wenselijkheid van het niet naar buiten laten blijken van een verschil van inzicht tussen fungerende Ministers., augustus 1922; 284; 1 stuk
  - Ingekomen brief en minuut van een uitgaande brief betreffende het voorkomen van publicatie van verslagen van de Kamercommissies in dagbladen, voordat deze verslagen in het bezit zijn van de beide Kamers der Staten Generaal., april - mei 1923; 285; 2 stukken
  - Briefwisseling betreffende legering van troepen in gebouwen van Rijksinstellingen ressorterende onder het Departement van O.K.W. ingeval van mobilisatie, met een bijlage., januari - juni 1932; 286; 1 omslag
  - Ingekomen brief met een bijlage en minuut van een uitgaande brief betreffende het beschikbaar stellen van het gebouw van de Rijks H.B.S. en dat van de Rijkskweekschool voor onderwijzers en onderwijzeressen te Amersfoort voor de legering van troepen aldaar bij mobilisatie., juli 1934; 287; 1 omslag
  - Stukken betreffende een bij het Departement van O.K.W. binnengekomen verzoek om bijdrage in de kosten van de Centrale Inlichtingen Dienst., juli - augustus 1934; 288; 1 omslag
  - Ingekomen brief en minuut van een uitgaande brief betreffende het opstellen van een luchtwachtpost op het dak van de Ambachtsschool te Emmen in geval van een algemene mobilisatie., januari 1935; 289; 2 stukken
  - Ingekomen brief en minuut van een uitgaande brief betreffende verzoek van de Minister van Koloniën om voorlichting omtrent het aantal studenten van Japanse nationaliteit, dat aan Nederlandse universiteiten de medische studie volgt in verband met een mogelijk streven van Japan naar penetratie in Nederlands Indië., juli 1935; 290; 2 stukken
  - Briefwisseling betreffende voorschriften aan de burgerbevolking in geval van oorlog bij een inval van de vijand, met bijlagen., november - december 1935; 291; 1 omslag
  - Ingekomen brieven betreffende bij mobilisatie door het leger van de Technische Hogeschool te Delft te vorderen instrumenten ten behoeve van de triangulatiedienst, met een bijlage., januari 1936 - april 1937; 292; 1 omslag
  - Ingekomen brief van de Minister van Binnenlandse Zaken betreffende voorzieningen in her telefoonverkeer tussen de Departementen bij calamiteiten., maart 1936; 293; 1 stuk
  - Stukken betreffende de Commissie voor de Economische Verdedigingsvoorbereiding., juli 1936; 294; 1 omslag
  - Briefwisseling betreffende de instelling van het Centraal Laboratorium van het Staatsbedrijf der Artillerie-Inrichtingen, met een bijlage., november - december 1936; 295; 1 omslag
  - Briefwisseling betreffende het opstellen van een luchtwachtpost op het dak van het gebouw van de Rijks H.B.S. te Ter Apel., december 1937 - maart 1938; 296; 1 omslag
  - Briefwisseling betreffende een Duitse excursie van de Juridische Faculteit van de Rijksuniversiteit te Utrecht en de eventuele politieke gevolgen daarvan., januari - maart 1938; 297; 1 omslag
  - Brief- en notawisseling betreffende huisvesting van Rijksdiensten in geval van mobilisatie of oorlog., april 1938; 298; 1 omslag
  - Stukken betreffende zelfbeschermingsmaatregelen in Rijksgebouwen tegen luchtaanvallen., april - mei 1938; 299; 1 omslag
  - Ingekomen brief en minuut van een uitgaande brief betreffende het verstrekken van gegevens aan vreemdelingen over Nederlandse industrieterreinen., februari 1939; 300; 2 stukken
  - Briefwisseling betreffende vordering van schoolgebouwen te 's-Gravenhage ten behoeve van het Departement van Defensie voor het legeren van troepen aldaar in geval van mobilisatie, met bijlagen., juni - augustus 1939; 301; 1 omslag
  - Ingekomen brief en minuut van een uitgaande brief betreffende mobilisatie-instructies van het Centraal Laboratorium van het Staatsbedrijf der Artillerie-inrichtingen aan laboratoria van de Rijksuniversiteit te Leiden., juli 1939; 302; 2 stukken
  - Nota en minuut van een uitgaande brief betreffende beveiliging van kunstwerken in het Mauritshuis te 's-Gravenhage tegen oorlogsgevaar., augustus 1939; 303; 2 stukken
  - Briefwisseling betreffende verlening van uitstel van opkomst in werkelijke dienst in geval van oorlog of oorlogsgevaar of andere buitengewone omstandigheden aan Mr. J.K. van der Haagen, chef van de afdeling K.W. van het Ministerie van O.K.W. en aan Mr. H.A.J. Bothenius Brouwer ten behoove van de bescherming van kunstschatten tegen oorlogsgevaar., augustus 1939 - april 1940; 304; 1 omslag
  - Stukken betreffende verbod tot het in het openbaar plaatsen of houden van nationale vlaggen van vreemde mogendheden in verband met en ter handhaving van de door de Nederlandse Regering afgekondigde neutraliteit., september 1939; 305; 1 omslag
  - Briefwisseling betreffende bescherming van gebouwen van de Rijksuniversiteit te Leiden tegen luchtaanvallen., september - december 1939; 306; 1 omslag
  - Stukken betreffende opdrachten van officiele Nederlandse instanties tot het maken van foto's van buitenlandse fotografen en het daaruit voortvloeiende gevaar voor de veiligheid van Nederland., oktober 1939 - januari 1940; 307; 1 omslag
  - Briefwisseling betreffende instructies van het Ministerie van Economische Zaken aan de Directeur van het Rijksproefstation en Voorlichtingsdienst ten bate van de Leder- en Schoenindustrie te Waalwijk (waaraan verbonden de Rijksschool voor Leerlooiers en Schoenmakers) ten aanzien van de door hem en zijn medewerkers aan te nemen houding bij een vijandelijke inval, met bijlagen., januari - mei 1940; 308; 1 omslag
  - Ingekomen brief van de Minister van Binnenlandse Zaken betreffende uitsluiting van een deel der telefoonabonné's in geval van oorlog of oorlogsgevaar., februari 1940; 309; 1 stuk
  - Ingekomen brief en minuut van een uitgaande brief betreffende eventueel te treffen telefoonvoorzieningen bij evacuatie van onder het Departement van O.K.W. ressorterende diensten en instellingen in geval van oorlogsgevaar of andere buitengewone omstandigheden., april 1940; 310; 2 stukken
  - Briefwisseling betreffende voorzieningen ten aanzien van de uitbetaling van de salarissen van het personeel van het Rijksarchief in Limburg te Maastricht en het Christelijk Lyceum te Arnhem in geval van bezetting van ons land door een vreemde mogendheid en het daaruit voortvloeiende voorstel van de Minister van O.K.W. van de Ministerraad tot het vaststellen van dezelfde gedragslijn voor de Departementen., april - juni 1940; 311; 1 omslag
- Vluchtelingenvraagstuk., 27.
  - Stukken betreffende richtlijnen ten aanzien van de toelating van buitenlandse vluchtelingen in Nederland., april 1934; 312; 1 omslag
  - Ingekomen brief met een bijlage en minuut van een uitgaande brief betreffende het tijdelijk onttrekken van een aantal jeugdherbergen in Nederland van hun bestemming voor het opvangen van buitenlandse vluchtelingen (vermoedelijk Joodse vluchtelingen uit Duitsland)., november 1938; 313; 1 omslag
- Voorlichting omtrent de overzeese gebiedsdelen., 28.
  - Stukken betreffende de bevordering van de kennis der overzeese gewesten., augustus - september 1937; 314; 1 omslag
- Internationale contacten., 29.
  - Briefwisseling betreffende publicatie van mededelingen over Nederland in de buitenlandse pers., november 1919 - maart 1920; 315; 1 omslag
  - Ingekomen brief van het Gezantschap der Nederlanden te Mexico City betreffende bezoek van dhr. Vasconcelos, oud Minister van Onderwijs van Mexico, aan Nederland., december 1925; 316; 1 stuk
  - Ingekomen brief van de Directeur van het blad "Le Monde Nouveau" te Parijs houdende verzoek om subsidie voor het bevorderen van de voorlichting over Nederland in de buitenlandse pers, met bijlagen., mei 1928; 317; 1 omslag
  - Briefwisseling en nota's betreffende handhaving van de goede verstandhouding van Nederland met België, met bijlagen., januari - oktober 1929; 318; 1 omslag
  - Minuut van een uitgaande brief en ingekomen brief betreffende door de Minister van O.K.W. gevraagde inlichtingen aan de Minister van Buitenlandse Zaken over de "Cité Universitaire" te Parijs, met een bijlage., februari - maart 1935; 319; 1 omslag
  - Ingekomen brief en minuut van een uitgaande brief betreffende culturele betrekkingen tussen Nederland en Zuid-Afrika., mei 1939; 320; 2 stukken
  - Briefwisseling betreffende het vraagstuk van de wettelijke kracht van internationale overeenkomsten met vreemde mogendheden, welke niet in tractaatvorm zijn gesloten en ook niet hier ten lande zijn afgekondigd en eventueel in strijd zijn met een Nederlandse wet, met bijlagen., november 1938 - november 1939; 321; 1 omslag
- Koninklijke onderscheidingen., 30.
  - Richtlijnen, procedures, rantsoeneringen enz., a.
    - Ingekomen brief van de Directeur van her Kabinet der Koningin betreffende vereenvoudiging van de procedure bij voordrachten tot koninklijke onderscheidingen., november 1920; 322; 1 stuk
    - Ingekomen brieven van de Minister van Binnenlandse Zaken tevens voorzitter van de Raad van Ministers betreffende verdeling van het beschikbare aantal Broeders in de Orde van de Nederlandse Leeuw onder de Departementen van Algemeen Bestuur., mei - juni 1921; 323; 2 stukken
    - Ingekomen brieven betreffende wijziging van de wet op de instelling van de Orde van Oranje Nassau, met als bijlagen afschriften van 2 K.B.'s naar aanleiding hiervan., maart - april 1923; 324; 1 omslag
    - Ingekomen brief betreffende te volgen procedure bij voorstellen tot toekenning van onderscheidingen., oktober 1929; 325; 1 stuk
    - Stukken betreffende verzoek van het Ministerie van O.K.W. om verhoging van het jaarlijkse rantsoen koninklijke onderscheidingen., maart 1934 en april 1937; 326; 1 omslag
    - Ingekomen brieven betreffende verdeling van het aantal plaatsen van Broeders in de Orde van de Nederlandse Leeuw onder de Departementen van Algemeen Bestuur, met bijlagen., juni - september 1934; 327; 1 omslag
    - Stukken betreffende het eventueel toekennen van het Kruis van Verdiensten voor Kunsten en Wetenschappen aan particulieren, die zich offers getroosten voor de ondersteuning van de kunsten en de wetenschappen., september 1934; 328; 1 omslag
    - Ingekomen brief van de Kanselarij der Nederlandse Orden betreffende maatregelen ter voorkoming van gelljktijdige voordrachten tot een koninklijke onderscheiding van dezelfde persoon door verschillende Departementen., februari 1935; 329; 1 stuk
    - Briefwisseling en een nota betreffende verdeling van het aantal Broederplaatsen in de Orde van de Nederlandse Leeuw onder de Departementen van Algemeen Bestuur., december 1936 - april 1938; 330; 1 omslag
    - Ingekomen brief van de Raad van Ministers betreffende her weder betrekken van de Kamerbewaarders onder hen, die in aanmerking kunnen worden gebracht voor de benoeming tot Broeder in de Orde van de Nederlandse Leeuw., maart 1937; 331; 1 stuk
    - Stukken betreffende richtlijnen voor en rantsoenering van koninklijke onderscheidingen., juli - november 1937; 332; 1 omslag
    - Ingekomen brief van de Raad van Ministers betreffende toekenning van koninklijke onderscheidingen bij jubilea., juni 1938; 333; 1 stuk
    - Ingekomen brief van de voorzitter van de Raad van Ministers betreffende rantsoenen van koninklijke onderscheidingen., november 1938; 334; 1 stuk
  - Voordrachten en toekenningen van koninklijke onderscheidingen., b.